臺灣高等法院刑事裁定
107年度重上更一字第29號
上  訴  人  臺灣臺北地方檢察署檢察官
上  訴  人  
即  被  告  林益世



選任辯護人  杜英達律師
            張世和律師
            蔡世祺律師
上列上訴人等因被告貪污等案件，本院裁定如下：
    主  文
林益世自民國壹佰零玖年肆月拾陸日起，限制出境、出海捌月。
 
    理  由
一、按被告犯罪嫌疑重大，而有下列各款情形之一者，必要時檢
    察官或法官得逕行限制出境、出海。但所犯係最重本刑為拘
    役或專科罰金之案件，不得逕行限制之：一、無一定之住、
    居所者。二、有相當理由足認有逃亡之虞者。三、有相當理
    由足認有湮滅、偽造、變造證據或勾串共犯或證人之虞者；
    審判中限制出境、出海每次不得逾8月，犯最重本刑為有期
    徒刑10年以下之罪者，累計不得逾5年；其餘之罪，累計不
    得逾10年，民國108年5月24日修正通過，同年6月19日公布
    ，並於同年12月19日生效施行之刑事訴訟法第93條之2第1項
    、第93條之3第2項後段分別定有明文。次按中華民國108年5
    月24日修正通過之刑事訴訟法施行前，偵查或審判中經限制
    出境、出海者，應於生效施行之日起2個月內，依刑事訴訟
    法第8章之1規定重為處分，逾期未重為處分者，原處分失其
    效力；依前項規定重為處分者，期間依刑事訴訟法第93條之
    3之規定重新起算。但犯最重本刑為有期徒刑10年以下之罪
    者，審判中之限制出境、出海期間，連同原處分期間併計不
    得逾5年，刑事訴訟法施行法第7條之11第2項、第3項亦有明
    文。
二、經查：
  ㈠上訴人即被告林益世（下稱被告）因涉犯貪污等案件，於民
    國101年7月2日遭羈押，嗣經臺灣臺北地方檢察署檢察官以
    被告涉犯公務員對於違背職務之行為收受賄賂等罪嫌提起公
    訴，經原審法院於101年10月25日以101年度金訴字第47號案
    受理，原審受命法官經即時訊問檢察官、被告及辯護人之意
    見後，諭知准被告以新臺幣（以下除特別註明貨幣幣別者外
    同）5,000萬元具保後停止羈押，並限制出境及限制住居在
    臺北市○○區○○路0段000號3樓之12；另於停止羈押期間應於
    每日下午7時至9時向臺北市政府警察局松山分局中崙派出所
    （臺北市○○區○○○路0段000○0號）報到，俟經具保人彭愛佳
    提出5,000萬元為被告具保後，於翌（26）日當庭釋放，有
    原審法院訊問筆錄、刑事保證金收據、101年10月26日北院
    木刑全101金訴字第1010012878號函、101年10月29日北院木
    刑全101金訴47字第1010012939號函等件在卷可稽（見原審
    一第102至109、185至186頁反面、190、191、194、195頁）
    。又原審於102年4月30日就被告所涉犯公務員假借職務上之
    權力及機會，故意犯恐嚇得利及公務員財產來源不明2罪判
    處罪刑，其餘被訴部分均無罪。檢察官及被告均不服提起上
    訴，經本院以102年度金上重訴字第21號判決，就被告涉犯
    公務員對於違背職務之行為收受賄賂及公務員財產來源不明
    2罪判處罪刑，其餘被訴部分仍均無罪。檢察官及被告均不
    服提起上訴，於最高法院審理中，原審法院函請海巡總局及
    內政部移民署，將於105年11月30日起解除限制出境，本院
    前審經訊問檢察官、被告及辯護人之意見後，於105年11月2
    8日改諭知被告自105年11月30日起，限制住居於高雄市○○區
    ○○路00號，並限制出境、出海，另自105年12月5日起，每星
    期一晚間7時至10時，應至高雄市政府警察局鳳山分局鳳崗
    派出所報到（見本院前審境管訊問卷第50至56頁）。嗣經最
    高法院以106年度台上字第130號判決就被告涉犯公務員對於
    違背職務之行為收受賄賂罪部分撤銷發回（公務員財產來源
    不明罪部分有罪確定，其他部分均無罪確定），現在本院審
    理中，亦有前揭案卷及起訴書、原審、本院、最高法院判決
    書等件可稽。
  ㈡又被告因前所犯公務員財產來源不明罪，於107年9月28日入
    監服刑，經法務部於109年4月10日核准假釋，於今（16）日
    假釋出監，本院自應重新審酌原免予羈押之替代處分是否適
    當，經審核相關卷證，並訊問檢察官、被告及辯護人之意見
    後，認為被告涉犯貪污治罪條例第4條第1項第5款之公務員
    對於違背職務之行為收受賄賂嫌疑仍屬重大，所犯為法定本
    刑為無期徒刑或10年以上有期徒刑之罪，又被告經原審以被
    告犯公務員假借職務上之權力及機會，故意犯恐嚇得利罪判
    處有期徒刑5年6月，褫奪公權5年，2,300萬元、美金31萬7,
    500元均沒收在案，參以一般人趨吉避凶、畏懼重罪審判、
    執行之正常心理，客觀上被告畏罪逃亡，以規避審判及執行
    之可能性甚高，有相當理由認為被告有逃亡之虞。又考量被
    告之學經歷、經濟能力、所涉本案犯罪情節與所犯罪名之輕
    重及其所為造成法益侵害之程度等因素，參酌被告在國內有
    資產，家屬亦住居於國內，並設有戶籍，且前經原審准予具
    保後免予羈押後，於原審及本院前審歷次審理庭期均遵期到
    庭應訊，並無藉詞拖延、不到或逃亡之情形等情，權衡國家
    刑事司法權之有效行使、社會秩序及公共利益之維護、被告
    人身自由之私益及防禦權受限制之程度等各情後，認原審准
    被告以5,000萬元之金額具保後免予羈押，並限制住居（本
    院前審變更限制住居地點為高雄市○○區○○路00號），且限制
    出境、出海，另定期報到（本院前審變更報到方式為：被告
    應於每星期一晚間7時至10時，至高雄市政府警察局鳳山分
    局鳳崗派出所報到），應可對被告產生強大的心理約束力，
    擔保被告之到庭，而無羈押被告之必要，並無不合，應予維
    持。惟依首揭說明，原限制出境、出海之處分已失其效力處
    分，爰裁定被告自109年4月16日起限制出境、出海8月。  
據上論斷，應依刑事訴訟法第93條之2第1項第2款、第93條之3第
2項後段，裁定如主文。
中　　華　　民　　國　　109 　年　　4 　　月　　16　　日
                  刑事第十一庭  審判長法  官  楊力進
                                      法  官  沈君玲
                                      法  官  雷淑雯 
以上正本證明與原本無異。
如不服本裁定，應於收受送達後5日內向本院提出抗告狀。
                                      書記官  林立柏
中　　華　　民　　國　　109 　年　　4 　　月　　16　　日